---
title: "Exploration"
output: html_document
---

```{r setup, include=FALSE}
knitr::opts_chunk$set(echo = TRUE, warning = FALSE, message = FALSE)
```

# Packages

```{r}
library(here)
library(tidyverse)
library(skimr)
library(janitor)
library(lubridate)
library(rvest)
```

# Datenimport und -cleaning

```{r}
district_area_mapping <- read_csv(here("01_data",
                                       "processed",
                                       "district_area_mapping.csv"))
```

```{r}
data <- read_csv(here("01_data",
                      "processed",
                      "data_preprocessed.csv"))
```

Jahre vor 1987 und 2020 ausgeschlossen wegen vermutlich unvollständigen Daten.

# Variablenbeschreibungen

* KG.Code = Katastralgemeindenummer
* Katastralgemeinde = Katastralgemeindename
* EZ = Einlagezahl
* PLZ = Postleitzahl
* ON = Orientierungsnummer
* Gst. = Grundstücksnummer
* Gst.Fl. = Grundstücksfläche
* ErwArt = Erwerbsart (Kaufvertrag, Gemeinderatsbeschluss, etc.)
* Schutzzone, Wohnzone, ÖZ, Bausperre: FALSCH=nein, WAHR=ja; parz.: J=parzelliert, * N=unparzelliert; 
* VeräußererCode und Erwerbercode siehe nachstehende Legende; Anteile, Zähler, Nenner = * Eigentumsanteile; 
* BJ = Baujahr; 
* TZ = Tagebuchzahl; 
* €/m² Gfl. = Kaufpreis pro m² Grundfläche in EUR; 
* Baureifgest: FALSCH=keine Baureifgestaltung, WAHR=Baureifgestaltung; 
* % Widmung = Anteil/Ausmaß der angegebenen Widmung in %; 
* Baurecht: FALSCH=kein Baurecht, WAHR=Baurecht; 
* Stammeinlage: FALSCH=keine Stammeinlage, WAHR=Stammeinlage; sonst_wid = sonstige Widmung; * sonst_wid_prz = Anteil der sonstigen Widmung in % Erwerber;
* Veräußerer: Code 1, 2, 4, 5, 6, 7, 10, 11, 12, 14: Gebietskörperschaften und juristische * Personen mit öffentlichem Charakter (Bsp. Gemeinden, Länder, Bund, Wiener Stadtwerke, ÖBB, etc.) Code 3 gemeinnützige Bauvereinigungen (Bsp. Genossenschaften) Code 8 juristische Personen des Privatrechtes (Bsp. GmbH, OEG, KG, AG usw.) Code 9 Privatperson Code 13 Bescheid Adressaten (Bsp. Geldleistung/Ersatzleistung... aufgrund eines Bescheides im Zuge einer Bauplatzschaffung gemäß Bauordnung)

# Exploration

```{r}
data %>% glimpse()
```

```{r}
skim_without_charts(data)
```

Zeitliche Ausdehnung des Datensatzes (nach Cleaning)

```{r}
sort(unique(unlist(map(str_split(data$erwerbsdatum, "\\."), 3))))
```

## Schutzzonen

```{r}
data %>% 
  count(jahr, schutzzone)
```

## Kaufpreise pro Bezirk

```{r}
data %>% 
  ggplot(aes(x = plz, y = kaufpreis)) +
  geom_boxplot() +
  scale_y_log10() +
  coord_flip()
```

## Zuordnung

```{r}
data %>% 
  count(zuordnung, sort = TRUE)
```

## Widmung

```{r}
data %>% 
  count(widmung, sort = TRUE)
```

## Baurecht

```{r}
data %>% 
  count(baurecht, sort = TRUE)
```

## Wohnzone

```{r}
data %>% 
  count(wohnzone, sort = TRUE)
```

## Einlagezahl

```{r}
data %>% 
  count(ez, sort = TRUE)

ez_high <- data %>% 
  count(ez, sort = TRUE) %>% top_n(10) %>% pull(ez)
```


```{r}
data %>% 
  filter(ez %in% ez_high) %>% 
  count(ez, jahr) %>% 
  ggplot(aes(x = jahr, y = n)) +
  geom_line() +
  facet_wrap(~ ez)

```

## Kaufpreis (Quadratmeterpreis) über die Zeit

### Insgesamt

```{r}
data %>% 
  group_by(jahr) %>% 
  summarize(median_kaufpreis = mean(m2_gfl, na.rm = TRUE)) %>% 
  ggplot(aes(x = jahr, y = median_kaufpreis)) +
  geom_line()
```

### Nach Veräußerer

```{r}
data %>% 
  group_by(jahr, verauserer) %>% 
  summarize(median_kaufpreis = mean(m2_gfl, na.rm = TRUE)) %>% 
  ggplot(aes(x = jahr, y = median_kaufpreis)) +
  geom_line() +
  facet_wrap(~ verauserer)
```

### Nach Erwerber

```{r}
data %>% 
  group_by(jahr, erwerber) %>% 
  summarize(median_kaufpreis = mean(m2_gfl, na.rm = TRUE)) %>% 
  ggplot(aes(x = jahr, y = median_kaufpreis)) +
  geom_line() +
  facet_wrap(~erwerber)
```

### Pro Bezirk

```{r}
data %>% 
  group_by(jahr, bezirk) %>% 
  summarize(median_kaufpreis = median(m2_gfl, na.rm = TRUE)) %>% 
  ggplot(aes(x = jahr, y = median_kaufpreis)) +
  geom_line() +
  facet_wrap(~bezirk)
```

## Anteil von Veräußerer und Erwerber über die Zeit

### Anteil an Privatpersonen

```{r}
mean(data$erwerbercode == 9, na.rm = TRUE)

data %>% 
  group_by(jahr) %>% 
  summarize(privat_ratio = mean(erwerbercode == 9, na.rm = TRUE))

data %>% 
  group_by(jahr) %>% 
  summarize(privat_ratio = mean(verausserer_code == 9, na.rm = TRUE))

data %>% 
  filter(jahr == 2019) %>% 
  group_by(bezirk) %>% 
  summarize(privat_ratio = mean(verausserer_code == 9, na.rm = TRUE)) %>% View()

data %>% 
  group_by(bezirk) %>% 
  summarize(privat_ratio = mean(verausserer_code == 9, na.rm = TRUE))
```

## Anteile der verschiedene Erwerber/Veräußerer insgesamt

### Nach Bezirken 

```{r}
data %>% 
  count(bezirk, erwerber, sort = TRUE) %>% 
  group_by(bezirk) %>% 
  mutate(prop = n / sum(n)) %>% 
  ggplot(aes(x = erwerber, y = prop, fill = erwerber)) +
  geom_col() +
  facet_wrap(~ bezirk) +
  theme(legend.position = "bottom")
```

```{r}
data %>% 
  count(bezirk, verauserer, sort = TRUE) %>% 
  group_by(bezirk) %>% 
  mutate(prop = n / sum(n)) %>% 
  ggplot(aes(x = verauserer, y = prop, fill = verauserer)) +
  geom_col() +
  facet_wrap(~ bezirk) +
  theme(legend.position = "bottom")
```

### Nach Jahren

```{r}
data %>% 
  count(jahr, verauserer) %>% 
  ggplot(aes(x = jahr, y = n, color = verauserer)) +
  geom_line()
```
```{r}
data %>% 
  count(jahr, erwerber) %>% 
  ggplot(aes(x = jahr, y = n, color = erwerber)) +
  geom_line()
```

## Detailanalyse - Erwerber und Veräußer gemeinsam betrachtet

### Anzahl der Transaktionen zwischen Privatpersonen und GmbHs etc.:

```{r}
data %>% 
  filter(verauserer == "Jur. Personen des Privatrechts", erwerber == "Privatpersonen") %>% 
  count(jahr) %>% 
  ggplot(aes(x = jahr, y = n)) +
  geom_line()
```

```{r}
data %>% 
  filter(erwerber == "Jur. Personen des Privatrechts", verauserer == "Privatpersonen") %>% 
  count(jahr) %>% 
  ggplot(aes(x = jahr, y = n)) +
  geom_line()
```

### Preise der Transaktionen zwischen Privatpersonen und GmbHs etc.:

```{r}
data %>% 
  filter(verauserer == "Jur. Personen des Privatrechts", erwerber == "Privatpersonen") %>% 
  group_by(jahr) %>% 
  summarise(median_kaufpreis = median(m2_gfl, na.rm = TRUE)) %>% 
  ggplot(aes(x = jahr, y = median_kaufpreis)) +
  geom_line()
```


```{r}
data %>% 
  filter(erwerber == "Jur. Personen des Privatrechts", verauserer == "Privatpersonen") %>% 
  group_by(jahr) %>% 
  summarise(median_kaufpreis = median(m2_gfl, na.rm = TRUE)) %>% 
  ggplot(aes(x = jahr, y = median_kaufpreis)) +
  geom_line()
```

# Time Series Modelling mit modeltime

Ziel möglichst elaboriertes Modell finden, um Kaufpreise / Transaktionen vorherzusagen.

```{r}
library(xgboost)
library(tidymodels)
library(modeltime)
library(tidyverse)
library(lubridate)
library(modeltime.ensemble)
library(timetk)
library(rsample)
library(parsnip)
library(recipes)
library(workflows)
library(forecast)
```

## Nur für einen Bezirk

```{r}
ts_data <- data %>% 
  group_by(bezirk, jahr) %>% 
  summarize(Preis = median(rel_kaufpreis, na.rm = TRUE)) %>% 
  mutate(bez_num = str_extract(bezirk, "\\d{1,2}"))

ts_data_bez1 <- ts_data %>%
  mutate(Jahr = ymd(paste0(jahr, "-01-01"))) %>% 
  filter(bez_num == 1) 

ts_data_bez1 %>% 
  plot_time_series(Jahr, Preis)

splits <- initial_time_split(ts_data_bez1, prop = 0.9)

model_fit_arima_boosted <- arima_boost(
    min_n = 2,
    learn_rate = 0.015
) %>%
    set_engine(engine = "auto_arima_xgboost") %>%
    fit(Preis ~ Jahr, data = training(splits))

model_fit_ets <- exp_smoothing() %>%
    set_engine(engine = "ets") %>%
    fit(Preis ~ Jahr, data = training(splits))

model_fit_prophet <- prophet_reg() %>%
    set_engine(engine = "prophet") %>%
    fit(Preis ~ Jahr, data = training(splits))

model_fit_rf <- rand_forest(trees = 20, mode = "regression") %>% set_engine("ranger") %>% 
  fit(Preis ~ Jahr, data = training(splits))

model_fit_xgboost <- boost_tree(mode = "regression") %>% set_engine("xgboost") %>% 
  fit(Preis ~ Jahr, data = training(splits))

model_fit_lm <- linear_reg() %>%
    set_engine("lm") %>%
    fit(Preis ~ as.numeric(Jahr),
        data = training(splits))


models_tbl <- modeltime_table(
    model_fit_arima_boosted,
    model_fit_ets,
    model_fit_prophet,
    model_fit_lm,
    model_fit_rf,
    model_fit_xgboost)

calibration_tbl <- models_tbl %>%
    modeltime_calibrate(new_data = testing(splits))
```

```{r}
calibration_tbl %>%
    modeltime_forecast(
        new_data    = testing(splits),
        actual_data = ts_data_bez1
    ) %>%
    plot_modeltime_forecast(
      .legend_max_width = 25, # For mobile screens
      .interactive      = TRUE
    )
```

```{r}
refit_tbl <- calibration_tbl %>%
    modeltime_refit(data = ts_data_bez1)

refit_tbl %>%
    modeltime_forecast(h = "10 years", actual_data = ts_data_bez1) %>%
    plot_modeltime_forecast(
      .legend_max_width = 25, # For mobile screens
      .interactive      = TRUE
    )
```

```{r}
calibration_tbl %>%
    modeltime_accuracy() %>%
    table_modeltime_accuracy(
        .interactive = TRUE
    )
```

```{r}
ensemble_fit_median <- models_tbl %>% 
ensemble_average("mean")

ensemble_tbl <- modeltime_table(ensemble_fit_median)

ensemble_tbl %>% 
  combine_modeltime_tables(models_tbl) %>% 
  modeltime_accuracy(testing(splits)) 
```


```{r}
fc_test <- ts(ts_data_bez1$Preis, start = 1987)
plot(forecast(auto.arima(fc_test),h=5))
plot(forecast(ets(fc_test),h=5))
plot(forecast(auto.arima(fc_test,d=1),h=5))
plot(forecast(auto.arima(fc_test,d=2),h=5))
```

## Modelle über alle Bezirke

```{r}
ts_data %>%
  mutate(Jahr = ymd(paste0(Jahr, "-01-01"))) %>%
  group_by(bezirk) %>% 
  plot_time_series(Jahr, Preis, .facet_ncol = 4)
```

```{r}
ts_data_full <- ts_data %>% 
  mutate(Jahr = ymd(paste0(Jahr, "-01-01"))) %>%
  select(-bez_num) %>% 
  group_by(bezirk) %>% 
  future_frame(
    .date_var = Jahr,
    .length_out = 10, 
    .bind_data = TRUE
    ) %>% 
  ungroup()
```

```{r}
ts_data_full %>% 
  group_by(bezirk) %>% 
  tk_summary_diagnostics()
```

```{r}
ts_data_train <-
  ts_data_full %>% 
  filter(!is.na(Preis))

ts_data_test <-
  ts_data_full %>% 
  filter(is.na(Preis))
```

```{r}
splits <- ts_data_train %>% 
  time_series_split(
    date_var = Jahr,
    assess = 5,
    cumulative = TRUE
  )

recipe_1 <- recipe(Preis ~ ., training(splits)) %>% 
  step_dummy(bezirk, one_hot = TRUE)

recipe_1 %>% prep() %>% juice %>% glimpse()

recipe_2 <- recipe_1 %>% 
  update_role(Jahr, new_role = "ID")

recipe_2 %>% prep() %>% summary()
```

```{r}

wkfl_fit_prohpet <- workflow() %>% 
  add_model(
    prophet_reg() %>% set_engine("prophet")
    ) %>% 
  add_recipe(recipe_1) %>% 
  fit(training(splits))

wkfl_fit_xgboost <- workflow() %>% 
  add_model(
    boost_tree() %>% set_engine("xgboost")
  ) %>% 
  add_recipe(recipe_2) %>% 
  fit(training(splits))

wkfl_fit_rf <- workflow() %>% 
  add_model(
    rand_forest() %>% set_engine("ranger")
  ) %>% 
  add_recipe(recipe_2) %>% 
  fit(training(splits))

wkfl_fit_ets <- workflow() %>% 
  add_model(
    exp_smoothing() %>% set_engine(engine = "ets")
  ) %>% 
  add_recipe(recipe_1) %>% 
  fit(training(splits))

models_tbl <- modeltime_table(
  wkfl_fit_prohpet,
  wkfl_fit_rf,
  wkfl_fit_xgboost,
  wkfl_fit_ets
)

calibration_tbl <- models_tbl %>% 
  modeltime_calibrate(testing(splits))

calibration_tbl %>% modeltime_accuracy()
```

```{r}
calibration_tbl %>% 
  modeltime_forecast(
    new_data = testing(splits),
    actual_data = ts_data_train,
    keep_data = TRUE
  ) %>% 
  group_by(bezirk) %>% 
  plot_modeltime_forecast(.facet_ncol = 4)
```

```{r}
calibration_tbl %>% 
  modeltime_forecast(
    new_data = ts_data_test,
    actual_data = ts_data_train,
    keep_data = TRUE
  ) %>% 
  group_by(bezirk) %>% 
  plot_modeltime_forecast(.facet_ncol = 4)
```

Schlussfolgerung: Aufgrund von Limitattionen des Datensatzes (nur jährliche Aggregation, kurze Zeitreihe, etc.) keine elaborierten Zeitreihen-Modell möglich. Alle gefitteten Zeitreihen-Modelle daher nur als ganz grober Inidkator aufzufassen. Hinweis: Für die Vorhersage der Transaktionsanzahl im Dashboard wurde das `forecast`-Package verwendet (siehe `preprocessing.R`).
