---
title: "exploration"
output: html_document
---

```{r setup, include=FALSE}
knitr::opts_chunk$set(echo = TRUE)
```

# Aufgabenstellung
In dieser letzten Aufgabe geht es um die bewusste Manipulation der Darstellung um einen Standpunkt zu unterstreichen.

Hunde in der Stadt

sind ein gutes Thema, das man sicherlich kontrovers disktuieren kann. Auf der negativen Seite sind hier zB Themen wie Verschmutzung des öffentlichen Raums, Lärm oder die Bedrohung durch Kampfhunde zu nennen, auf der positiven Seite finden sich Argumente wie soziale und gesundheitliche Faktoren oder der Einsatz von Wach-, Blinden- oder Diensthunden.


Die Aufgabe

besteht darin, einen subjektiven Standpunkt einzunehmen und auf Basis der folgenden Daten
eine Visualisierung herzustellen, die diesen subjektiven Standpunkt unterstützt und dabei aber mit den unsauberen(?) Mitteln, die in "So lügt man mit Statistik" beschrieben sind, arbeitet.



Abgabe

Neben der eigentlichen Visualisierung soll wiederum ein begleitendes Dokument abgeben werden, das diesmal erläutert, in welchen Kapiteln des Buches von Walter Krämer die eigene Grafik als Beispiel genannt werden könnte - Bitte jeweils mit kurzer(!) Begründung. Mehrfache Zuordnungen sind dabei explizit erwünscht.

Die Illusion der Präzision
Die betrügerische Basis
Vorsicht Kurve!
Protzige Prozent
Manipulierte Mittelwerte
Trügerische Trends
Der synthetische Superlativ
Die vorsortierte Stichprobe
Das frisierte Piktogramm
...
Für die Erledigung dieser Aufgabe (Lesen des Buches, Visualisierung, Doku) kalkuliere ich 1 ECTS-Punkt (25h)

Späteste Abgabe
Die Abgabe muss jedenfalls vor einem Masterprüfungstermin erfolgen. Für jene, die erste später Prüfung haben, ist der späteste Abgabetermin das Semesterende.


```{r}
library(rvest)
library(tidyverse)
library(janitor)
```

```{r}
url <- "https://www.wien.gv.at/statistik/lebensraum/tabellen/hundebestand-bez.html"
dogs_per_district <- (url %>%
                        read_html %>%
                        html_nodes(xpath = '/html/body') %>%
                        html_table())[[1]] %>%
  setNames(paste("Anzahl Hunde", str_remove(.[1,], "\\*+"))) %>%
  slice(-1) %>%
  mutate(across(
    names(.)[str_detect(names(.), "20\\d+")],
    ~ as.character(.) %>% str_remove("\\.") %>% as.double()
  ))

tab_4_3_1_freizeitundsport_ <- read_delim("01_data/tab_4.3.1_freizeitundsport_.csv", 
 ";", escape_double = FALSE, trim_ws = TRUE, skip = 2, locale = readr::locale(encoding = "utf8"))
```


```{r}
url_2 <- "https://www.wien.gv.at/statistik/lebensraum/tabellen/hundezonen-bez.html"

(url_2 %>%
  read_html %>%
  html_nodes(xpath = '/html/body') %>%
  html_table())[[1]]
```

Ideen: 

* Hundeanteil korreliert mit anderen "positiven" Parameter (Lebensqualität, Parkflächen, etc.)
* Ausfläche wird "anderen wegenommen" -> Hunde nehmen Platz weg
* Kampfhundvorfälle

Next steps:

* Datencleaning abschließen und gescrapte Datensätze lokal speichern
* Weitere Datensätze raussuchen
* Explorieren + Darstellungsform und
